【裁判字號】    97,訴,794
【裁判日期】    971124
【裁判案由】    違反毒品危害防制條例
【裁判全文】
臺灣新竹地方法院刑事判決              97年度訴字第794 號
公  訴  人  臺灣新竹地方法院檢察署檢察官
被      告  甲○○
上列被告因違反毒品危害防制條例案件，經檢察官提起公訴（97
年度毒偵字第1397號、第1436號），本院依簡式審判程序判決如
下：
    主  文
甲○○施用第一級毒品，累犯，處有期徒刑捌月。又施用第二級
毒品，累犯，處有期徒刑伍月。又施用第一級毒品，累犯，處有
期徒刑捌月。又施用第二級毒品，累犯，處有期徒刑伍月。應執
行有期徒刑貳年。
    事實及理由
壹、構成犯罪事實：
一、甲○○前於民國88年4 月間，因施用毒品案件，經本院以88
    年度毒聲字第769 號裁定送觀察、勒戒後，認無繼續施用毒
    品傾向，經臺灣新竹地方法院檢察署檢察官於88年5 月12日
    以88年度偵字第3506號為不起訴處分確定。
二、甲○○不知警惕，又於88年8 月間，因施用毒品案件，經本
    院以88年度毒聲字第2000號裁定送勒戒處所觀察、勒戒後，
    因認有繼續施用毒品之傾向，再經臺灣苗栗地方法院（下稱
    苗栗地院）以88年度毒聲字第1695號裁定令入戒治處所施以
    強制戒治1 年，於89年1 月4 日入所執行，嗣其強制戒治執
    行滿3 月後，經戒治處所認無繼續戒治之必要，乃報由檢察
    官聲請苗栗地院以89年度毒聲字第853 號裁定停止戒治，於
    89年6 月15日因停止其處分之出監，所餘戒治期間付保護管
    束，旋其停止戒治所餘戒治期間於89年12月29日屆滿，因期
    滿未經撤銷，視為強制戒治期滿執行完畢；同時其本次非法
    施用第一級、第二級毒品之犯行，亦經苗栗地院於89年5 月
    25日，以89年度訴字第88號刑事判決，分別判處有期徒刑10
    月、7 月，並經定應執行刑為有期徒刑1 年4 月，嗣於89年
    6 月23日確定，其執行情形詳如後述累犯部分。
三、甲○○竟不知警惕，又於93年4 月間，因施用第二級毒品案
    件，經本院於94年2 月15日，以93年度易字第235 號刑事判
    決，判處有期徒刑6 月，嗣提起上訴，經臺灣高等法院於94
    年5 月17日，以94年度上易字第424 號刑事判決駁回上訴確
    定，並於94年7 月19日易科罰金執行完畢。
四、甲○○不知悔改，又於94年11月間，因施用第一級毒品案件
    ，經本院於95年3 月8 日，以95年度訴字第76號刑事判決，
    判處有期徒刑10月，嗣於95年3 月31日確定，其執行情形詳
    如後述累犯部分。
五、甲○○仍不知悔改，又於97年2 月間，因施用第一級、第二
    級毒品案件，經本院於97年8 月12日，以97年度訴字第459
    號刑事判決，分別判處有期徒刑7 月、7 月、4 月，並經定
    應執行刑為有期徒刑1 年4 月，嗣提起上訴，經臺灣高等法
    院於97年10月21日，以97年度上訴字第4290號刑事判決駁回
    上訴，施用第二級毒品部分不得上訴而於同日確定，而施用
    第一級毒品部分於97年11月17日確定，尚未執行。
六、甲○○不知悛悔，於前開強制戒治處分執行完畢釋放後，「
    5 年內再犯」施用毒品案件，並經法院判處罪刑確定後，復
    分別基於施用第一級、第二級毒品的犯罪意思，於下列時間
    ，分別為下列行為：
（一）(1)基於施用第一級毒品海洛因的犯罪意思，於97年4 月21
      日晚上某時許，在其位於新竹縣新埔鎮文山里7 鄰土地公
      埔188 號之住處內，以將海洛因摻入香煙內，再點火吸食
      之方式，施用第一級毒品海洛因1 次。(2)另基於施用第二
      級毒品甲基安非他命的犯罪意思，於上開時地，以將甲基
      安非他命置於玻璃球內，再以火燒烤，吸其煙霧之方式，
      施用第二級毒品甲基安非他命1 次。嗣於97年4 月22日上
      午11時50分許，在新竹縣竹北市○○路與台元街口為警查
      獲，經警採集其尿液送驗結果，呈嗎啡、可待因陽性及甲
      基安非他命陽性反應，始悉上情。
（二）又另行起意，(1)復基於施用第一級毒品海洛因的犯罪意思
      ，於97年5 月15日晚上某時許，在其位於新竹市○區○○
      里○ 鄰○○路65號4 樓之住處內，以將海洛因摻入香煙內
      ，再點火吸食之方式，施用第一級毒品海洛因1 次。(2)另
      基於施用第二級毒品甲基安非他命的犯罪意思，於上開時
      地，以將甲基安非他命置於玻璃球內，再以火燒烤，吸其
      煙霧之方式，施用第二級毒品甲基安非他命1 次。嗣於97
      年5 月17日為警查獲，經警採集其尿液送驗結果，呈嗎啡
      、可待因陽性及甲基安非他命陽性反應，始悉上情。
貳、程序方面：
    本件被告甲○○所犯施用第一級毒品、施用第二級毒品等罪
    ，均非死刑、無期徒刑、最輕本刑為3 年以上有期徒刑之罪
    ，或高等法院管轄第一審之案件，被告於本院準備程序進行
    中，就被訴事實為有罪之陳述，經本院合議庭認合於刑事訴
    訟法第273 條之1 第1 項之規定，裁定進行簡式審判程序，
    此合先敘明。
、認定犯罪事實所根據的證據及理由：
一、被告甲○○於警局詢問時、檢察官偵查中之供述，及本院準
    備程序、簡式審判程序訊問時之自白。
二、又被告為警查獲後，2 次經採尿送驗結果，均呈第一級毒品
    嗎啡、可待因陽性反應，及第二級毒品甲基安非他命陽性反
    應，有新竹縣政府警察局毒品犯罪嫌疑人尿液採驗作業管制
    紀錄（檢體編號北97151 ）影本、詮昕科技股份有限公司於
    97年5 月26日所出具之原樣編號北97151 號濫用藥物尿液檢
    驗報告影本、新竹縣政府警察局毒品犯罪嫌疑人尿液採驗作
    業管制紀錄（檢體編號097049）影本、詮昕科技股份有限公
    司於97年6 月4 日所出具之原樣編號097049號濫用藥物尿液
    檢驗報告影本各1 紙附卷可憑。
三、臺灣高等法院被告前案紀錄表、刑案資料查註紀錄表及全國
    施用毒品案件紀錄表各1 份在卷可證。
肆、論罪科刑的理由：
一、論罪：
（一）被告甲○○4 次所為，係分別犯毒品危害防制條例第10條
      第1 項之施用第一級毒品罪，及同條例第10條第2 項之施
      用第二級毒品罪。被告施用前持有第一級、第二級毒品之
      低度行為為施用第一級、第二級毒品之高度行為所吸收，
      均不另論罪。
（二）數罪併罰：被告分別所犯施用第一級毒品及施用第二級毒
      品4 罪間，犯意各別，行為不同，應分別論罪，合併處罰
      之。
（三）累犯：被告甲○○前曾於88年6 月間，因竊盜案件，經本
      院於88年9 月30日，以88年度易字第600 號刑事判決，判
      處有期徒刑1 年6 月，嗣提起上訴，經臺灣高等法院於89
      年2 月10日，以89年度上易字第115 號刑事判決，撤銷原
      判決，改判有期徒刑2 年確定；又於88年8 月間，因施用
      第一級、第二級毒品案件，經苗栗地院於89年5 月25日，
      以89年度訴字第88號刑事判決，分別判處有期徒刑10月、
      7 月，並經定應執行刑為有期徒刑1 年4 月，嗣於89年6
      月23日確定，上開3 罪並經定應執行刑為有期徒刑3 年3
      月確定，於89年6 月15日入監執行，嗣於92年8 月29日因
      縮短刑期假釋出監。又於94年11月間，因施用第一級毒品
      案件，經本院於95年3 月8 日，以95年度訴字第76號刑事
      判決，判處有期徒刑10月，嗣於95年3 月31日確定，復因
      減刑條例減為有期徒刑5 月確定。前案假釋並經撤銷執行
      殘刑10月12日，並接續執行上開有期徒刑5 月，於95年1
      月13日入監執行，並於96年7 月16日徒刑執行完畢等情，
      有臺灣高等法院被告前案紀錄表及刑案資料查註紀錄表各
      1 份為證，其於5 年以內故意再犯本件有期徒刑以上之罪
      ，為累犯，應依刑法第47條第1 項規定，加重其刑。
二、科刑：審酌被告素行不良，經施以強制戒治處分後，本次又
    再度施用足以導致精神障礙及生命危險之成癮性毒品，其前
    經施以強制戒治仍無法使其戒斷毒癮，足見其缺乏拒用毒品
    之決心及悔改之意，兼以施用毒品所生危害以自戕健康為主
    ，及其施用次數，犯罪後坦白承認犯行等一切情狀，各量處
    如主文所示之刑，並定其應執行之刑，以資懲儆。
伍、適用法律依據：
一、程序法方面：刑事訴訟法第273 條之1 第1 項、第299 條第
    1 項前段。
二、實體法方面：毒品危害防制條例第10條第1 項、第2 項，刑
    法第11條前段、第47條第1 項、第51條第5 款，判決如主文
    。
本案經檢察官陳玉華到庭執行職務。
中    華    民    國    97    年    11    月    24    日
                  刑事第四庭法  官  馮俊郎
以上正本證明與原本無異。
如不服本判決，應於判決送達後10日內向本院提出上訴書狀。上
訴書狀應敘述具體理由，未敘述上訴理由者，應於上訴期間屆滿
後20日內補提理由書狀於本院（均須按他造當事人之人數附繕本
）「切勿逕送上級法院」。
中    華    民    國    97    年    11    月    24    日
                            書記官  鄧雪怡
附錄本案論罪科刑實體法條全文：
毒品危害防制條例第10條第1 項、第2 項：
施用第一級毒品者，處6 月以上5 年以下有期徒刑。
施用第二級毒品者，處3 年以下有期徒刑。


司法院資訊處製作；財團法人民間司法改革基金會備份。
